Preliminary Inventory of the Bund Freiheit der Wissenschaft records
Hoover Institution Archives
- Public Relations: Wolffsohn documentation (from the magazine Freiheit der Wissenschaft) Öffentlichkeitsarbeit: Dokumentation Wolffsohn (aus Zeitschrift Freiheit der Wissenschaft), 2004 (Box 179)
- Public Relations: Homepage (Öffentlichkeitsarbeit: Hompage), 2004
- Public Relations: Prospectus (Öffentlichkeitsarbeit: Prospekt), 2004
- Public Relations: Publications in libraries (Öffentlichkeitsarbeit Veröffentlichungen in Bibliotheken), 2004-2005
- Bund Freiheit der Wissenschaft: Correspondence ( Bund Freiheit der Wissenschaft: Korrespondenz), 1984-1987
- Bund Freiheit der Wissenschaft: Competition ( Bund Freiheit der Wissenschaft: Preisausschreiben), 1995
- Bund Freiheit der Wissenschaft: Shipping, Layout ( Bund Freiheit der Wissenschaft: Versand, Layout), 2000
- Bund Freiheit der Wissenschaft: Finances, VVA Publishing, Correspondence, and bills ( Bund Freiheit der Wissenschaft: Finanzen, Verlag VVA, Korrespondenz, Rechnung), 2000-2009 (Box 180)
- Bund Freiheit der Wissenschaft: Correspondence ( Bund Freiheit der Wissenschaft: Korrespondenz), 2001-2003
- Bund Freiheit der Wissenschaft: Correspondence ( Bund Freiheit der Wissenschaft: Korrespondenz), 2002-2003 (Box 181)
- Bund Freiheit der Wissenschaft: Correspondence ( Bund Freiheit der Wissenschaft: Korrespondenz), 2003-2004 (Box 182)
- Bund Freiheit der Wissenschaft: Correspondence ( Bund Freiheit der Wissenschaft: Korrespondenz), 2004-2005 (Box 183)
- Bund Freiheit der Wissenschaft: Correspondence ( Bund Freiheit der Wissenschaft: Korrespondenz), 2005-2006 (Box 184)
- Bund Freiheit der Wissenschaft: Correspondence ( Bund Freiheit der Wissenschaft: Korrespondenz), 2006-2007 (Box 185)
- Bund Freiheit der Wissenschaft: Correspondence ( Bund Freiheit der Wissenschaft: Korrespondenz), 2007-2008 (Box 186)
- Bund Freiheit der Wissenschaft: Correspondence ( Bund Freiheit der Wissenschaft: Korrespondenz), 2008 (Box 187)
- Events: Bad Godesberg, Bonn Education policy forum with lecture text, materials, and correspondence (Veranstaltungen: Bildungspolitische foren mit Vortragstexten, Material, und Korrespondence), 1984-1985 (Box 188)
- Events: Bonn Education policy forum with lecture text, materials, and correspondence (Veranstaltungen: Bildungspolitische foren mit Vortragstexten, Material, und Korrespondence), 1987 (Box 189)
- Events: Bad Godesberg, Bonn Education policy forum with lecture text, materials, and correspondence (Veranstaltungen: Bildungspolitische foren mit Vortragstexten, Material, und Korrespondence), 1986-1987 (Box 190)
- Events: Bad Godesberg Education policy forum with lecture text, materials, and correspondence (Veranstaltungen: Bildungspolitische foren mit Vortragstexten, Material, und Korrespondence), 1989-1990 (Box 191)
- Events: Bad Godesberg, Berlin Education policy forum with lecture text, materials, and correspondence (Veranstaltungen: Bildungspolitische foren mit Vortragstexten, Material, und Korrespondence), 1990-1991 (Box 192)
- Events: Leipzig, Potsdam Education policy forum with lecture text, materials, and correspondence (Veranstaltungen: Bildungspolitische foren mit Vortragstexten, Material, und Korrespondence), 1991-1992 (Box 193)
- Events: Berlin, Bremen Education policy forum with lecture text, materials, and correspondence (Veranstaltungen: Bildungspolitische foren mit Vortragstexten, Material, und Korrespondence), 1992-1993 (Box 194)
- Events: Bonn Education policy forum with lecture text, materials, and correspondence (Veranstaltungen: Bildungspolitische foren mit Vortragstexten, Material, und Korrespondence), 1993-1994 (Box 195)
- Events: Bonn Education policy forum with lecture text, materials, and correspondence (Veranstaltungen: Bildungspolitische foren mit Vortragstexten, Material, und Korrespondence), 1997-2001 (Box 197)
- Events: Education policy forum with lecture text, materials, and correspondence (Veranstaltungen: Bildungspolitische foren mit Vortragstexten, Material, und Korrespondence), 1993-1994 (Box 198)
- Events: Education policy forum with lecture text, materials, and correspondence (Veranstaltungen: Bildungspolitische foren mit Vortragstexten, Material, und Korrespondence), 2001-2004 (Box 199)
- Events: Education policy forum with lecture text, materials, and correspondence (Veranstaltungen: Bildungspolitische foren mit Vortragstexten, Material, und Korrespondence), 2004-2007 (Box 200)
- Events: Education policy forum with lecture text, materials, and correspondence (Veranstaltungen: Bildungspolitische foren mit Vortragstexten, Material, und Korrespondence), 2007-2008 (Box 201)
- Events: Speeches with related correspondence and brochures: Various (Veranstaltungen: Vorträge Material und Korrespondenz: Verschiedene), 2001
- Events: Speeches with related correspondence and brochures: Wolffsohn (Veranstaltungen: Vorträge Material und Korrespondenz: Wolffsohn), 2001
- Events: Speeches with related correspondence and brochures: Schlaffke (Veranstaltungen: Vorträge Material und Korrespondenz: Schlaffke), 2002
- Events: Speeches with related correspondence and brochures: Klier (Veranstaltungen: Vorträge Material und Korrespondenz: Klier), 2002
- Events: Speeches with related correspondence and brochures: Langguth (Veranstaltungen: Vorträge Material und Korrespondenz: Langguth), 2002
- Events: Speeches with related correspondence and brochures: Freymann (Veranstaltungen: Vorträge Material und Korrespondenz: Freymann), 2003 (Box 202)
- Events: Speeches with related correspondence and brochures: Schiedermaier (Veranstaltungen: Vorträge Material und Korrespondenz: Schiedermaier), 2003
- Events: Speeches with related correspondence and brochures: Battis (Veranstaltungen: Vorträge Material und Korrespondenz: Battis), 2003
- Events: Speeches with related correspondence and brochures: Kraus (Veranstaltungen: Vorträge Material und Korrespondenz: Kraus), 2003
- Events: Speeches with related correspondence and brochures: Kraus (Veranstaltungen: Vorträge Material und Korrespondenz: Kraus), 2003
- Events: Speeches with related correspondence and brochures: Battis (Veranstaltungen: Vorträge Material und Korrespondenz: Battis), 2003
- Events: Speeches with related correspondence and brochures: Schiedermaier (Veranstaltungen: Vorträge Material und Korrespondenz: Schiedermaier), 2003 (Box 203)
- Events: Speeches with related correspondence and brochures: Freymann (Veranstaltungen: Vorträge Material und Korrespondenz: Freymann), 2003
- Events: Speeches with related correspondence and brochures: Willgerodt (Veranstaltungen: Vorträge Material und Korrespondenz: Willgerodt), 2003
- Events: Speeches with related correspondence and brochures: Greisler, Köln (Veranstaltungen: Vorträge Material und Korrespondenz: Greisler, Köln), 2003
- Events: Speeches with related correspondence and brochures: Lenzen (Veranstaltungen: Vorträge Material und Korrespondenz: Lenzen), 2004
- Events: Speeches with related correspondence and brochures: Grimm (Veranstaltungen: Vorträge Material und Korrespondenz: Grimm), 2005
- Events: Speeches with related correspondence and brochures: Weerts (Veranstaltungen: Vorträge Material und Korrespondenz: Weerts), 2004
- Events: Speeches with related correspondence and brochures: Climate meeting (Veranstaltungen: Vorträge Material und Korrespondenz: Tagung Klima), 2005
- Events: Speeches with related correspondence and brochures: Weichhold (Veranstaltungen: Vorträge Material und Korrespondenz: Weichhold), 2005
- Events: Speeches with related correspondence and brochures: Freedom of Opinion meeting (Veranstaltungen: Vorträge Material und Korrespondenz: Tagung Meinungsfreiheit), 2006
- Events: Speeches with related correspondence and brochures: Röhring (Veranstaltungen: Vorträge Material und Korrespondenz: Röhring), 2006
- Events: Speeches with related correspondence and brochures: Greisler (Veranstaltungen: Vorträge Material und Korrespondenz: Greisler), 2006
- Events: Speeches with related correspondence and brochures: Civil Society Meeting (Veranstaltungen: Vorträge Material und Korrespondenz: Tagung Bürgergesellschaft), 2007
- Events: Speeches with related correspondence and brochures: Schlaffke (Veranstaltungen: Vorträge Material und Korrespondenz: Schlaffke), 2007
- Events: Speeches with related correspondence and brochures: Reinschke (Veranstaltungen: Vorträge Material und Korrespondenz: Reinschke), 2008
- Events: Speeches with related correspondence and brochures: Heal Teching Meeting (Veranstaltungen: Vorträge Material und Korrespondenz: Tagung Heilslehren), 2008
- Events: Speeches with related correspondence and brochures: Right/Left Meeting (Veranstaltungen: Vorträge Material und Korrespondenz: Tagung Rechts/Links), 2009
- Events: Speeches with related correspondence and brochures: Lenzen (Veranstaltungen: Vorträge Material und Korrespondenz: Lenzen), 2004 (Box 204)
- Events: Speeches with related correspondence and brochures: Weerts (Veranstaltungen: Vorträge Material und Korrespondenz: Weerts), 2004
- Events: Speeches with related correspondence and brochures: Climate Meeting (Veranstaltungen: Vorträge Material und Korrespondenz: Klimatagung), 2005
- Events: Speeches with related correspondence and brochures: Grimm (Veranstaltungen: Vorträge Material und Korrespondenz: Grimm), 2005
- Events: Speeches with related correspondence and brochures: Withhold (Veranstaltungen: Vorträge Material und Korrespondenz: Withhold), 2005
- Events: Speeches with related correspondence and brochures: Freedom of Opinion Meeting (Veranstaltungen: Vorträge Material und Korrespondenz: Meinungsfreiheit), 2006
- Events: Speeches with related correspondence and brochures: Röhring (Veranstaltungen: Vorträge Material und Korrespondenz: Röhring), 2006
- Events: Speeches with related correspondence and brochures: Greisler (Veranstaltungen: Vorträge Material und Korrespondenz: Greisler), 2006
- Events: Speeches with related correspondence and brochures: Civil Society Meeting (Veranstaltungen: Vorträge Material und Korrespondenz: Tagung Bürgergesellschaft), 2007
- Events: Speeches with related correspondence and brochures: Schlaffke (Veranstaltungen: Vorträge Material und Korrespondenz: Schlaffke), 2007 (Box 205)
- Events: Speeches with related correspondence and brochures: Woronowicz (Veranstaltungen: Vorträge Material und Korrespondenz: Woronowicz), 2007
- Events: Speeches with related correspondence and brochures: Heal Teaching Meeting (Veranstaltungen: Vorträge Material und Korrespondenz: Tagung Heilslehren), 2008
- Events: Speeches with related correspondence and brochures: Reinschke (Veranstaltungen: Vorträge Material und Korrespondenz: Reinschke), 2008
- Events: Speeches with related correspondence and brochures: Freedom Forum (Veranstaltungen: Vorträge Material und Korrespondenz: Forum Freiheit), 2008
- Events: Speeches with related correspondence and brochures: Right/Left Meeting (Veranstaltungen: Vorträge Material und Korrespondenz: Tagung Rechts/Links), 2009
- Events: Speeches with related correspondence and brochures: Regional meetins NRW with a speech from Reiser (Veranstaltungen: Vorträge Material und Korrespondenz: Regionaltreffen NRW mit Vortrag Reiser), 2009
- Public Relations: General homepage with lecture from Tschiltschke (Öffentlichkeitsarbeit: Homepage allgemein mit Vortrag Tschiltsche), 2000-2009
- Public Relations: Press releases (Öffentlichkeitsarbeit: Pressemitteilungen), 2006-2009
- Public Relations: Prospectus (Öffentlichkeitsarbeit: Prospekt), 2007-2008
- Public Relations: Event prospectus (Öffentlichkeitsarbeit: Veranstaltung Prospekt), 2004-2008
- Public Relations: Informational brochures about the BFW (Öffentlichkeitsarbeit: Broschüre Informationen über den BFW), 2009
- Public Relations: Advertising newsletter (Öffentlichkeitsarbeit: Werbeanzeige Sprachzeitung), 2009
- Public Relations: Website: General and statistics (Öffentlichkeitsarbeit: Website: allegemein und statistik), 2000-2004 (Box 206)
- Public Relations: Material on the history of the BFW (Öffentlichkeitsarbeit: Material zur Geschichte des BFW), circa 2000s
- Public Relations: School circulars with correspondence (Öffentlichkeitsarbeit: Schulrundschreiben mit Korresondenz), 2007-2009 (Box 207)
- Publications: Brochures and texts of speeches (Veröffentlichungen: Broschüren, Vortragstexten), 2002
- Publications: Notizen zur Geschichte des BFW material and correspondence (Veröffentlichungen: Notizen zur Geschichte des BFW material und Korrespondenz), 2001-2002 (Box 208)
- History of the BFW: Program announcement (Geschichte des BFW: Programmerklärung), 1970-1971
- History of the BFW: Call to founding (Geschichte des BFW: Gründungsaufruf), 1970
- History of the BFW: Press releases (Geschichte des BFW: Pressespiegel), 1970-1972
- History of the BFW: Who We Are (Geschichte des BFW: Wer wir sind), 1971
- History of the BFW: Correspondence (Geschichte des BFW: Korrespondenz), 2001-2002
- History of the BFW: 25 Years of BFW (Geschichte des BFW: 25 Jahre zum BFW), 1995
- History of the BFW: Press on the BFW (Geschichte des BFW: Presse zum BFW), 1992
- History of the BFW: 20 Years of BFW (Geschichte des BFW: 20 Jahre zum BFW), 1990
- History of the BFW: Preceeding the founding (Geschichte des BFW: Vorläufer der Gründung), 1969
- History of the BFW: Heidelberg Section documentation (Geschichte des BFW: Sektion Heidelberg Dokumentation), 1972-1973
- History of the BFW: Press and leaflets (Geschichte des BFW: Presse und Flugblätter), 1972-1974
- History of the BFW: Was Wir Wollen, publications in Freiheit der Wissenschaft with related correspondence (Geschichte des BFW: Was Wir Wollen, Veröffentlichung in Freiheit der Wissenschaft mit Korrespondenz), 2005 (Box 209)
- History of the BFW: Stasi documents on the BFW (Geschichte des BFW: Stasi-Unterlagen), 1999-2005
- History of the BFW: Photographs alphbetically organized by last name and unidentified photographs (Geschichte des BFW: Fotos alphabetisch nach Personen und unbekannt), undated
- History of the BFW: Photographs alphbetically organized by last name and unidentified photographs (Geschichte des BFW: Fotos alphabetisch nach Personen und unbekannt), undated (Box 210)
- Press: Press releases (Presse: Pressemitteilungen), 1988-1998 (Box 211)
- Press: Press conferences, press releases, and related correspondence (Presse: Pressekonferenzen und Pressemiteilungen, mit Korrespondenz), 1988-1996
- Press: Press releases and prospectus (Presse: Pressemitteilungen und Prospekt), 2001-2003 (Box 212)
- Press: Board of directors prospectus (Presse: Prospekt Vorstand), 1999-2006
- Bonn Office: General meeting, federal committee, and board of directors correspondence (Büro Bonn: Korrespondenz Mitgliederversammlungen, Vorstand, und Bundesausschuss), 1971-1975
- Bonn Office: Alphabetical correspondence (Büro Bonn: Alphabetische Korrespondenz), 1989-1991 (Box 213)
- Bonn Office: Interests correspondence (Büro Bonn: Korrespondenz interessenten), 1990-1999
- Bonn Office: Alphabetical correspondence (Büro Bonn: Alphabetische Korrespondenz), 1991-1993 (Box 214)
- Bonn Office: Correspondence with federal and state government (Büro Bonn: Korrespondenz mit Regierungen in Bund und Länden), 1991-1998
- Bonn Office: Correspondence with federal and state government (Büro Bonn: Korrespondenz mit Regierungen in Bund und Länden), 1989-1992 (Box 215)
- Bonn Office: Correspondence with federal and state government (Büro Bonn: Korrespondenz mit Regierungen in Bund und Länden), 1991-1999
- Bonn Office: Correspondence with federal and state government (Büro Bonn: Korrespondenz mit Regierungen in Bund und Länden), 1992-1994 (Box 216)
- Bonn Office: Daily files (Büro Bonn: Tageskopien), 1992-1993
- Bonn Office: Daily files (Büro Bonn: Tageskopien), 1993 (Box 217)
- Bonn Office: Daily files (Büro Bonn: Tageskopien), 1994
- Bonn Office: Daily files (Büro Bonn: Tageskopien), 1995 (Box 218)
- Bonn Office: Daily files (Büro Bonn: Tageskopien), 1996
- Bonn Office: Daily files (Büro Bonn: Tageskopien), 1997-1998 (Box 219)
- Bonn Office: Daily files (Büro Bonn: Tageskopien), 1998-1999
- Bonn Office: Alphabetical Correspondence (Büro Bonn: Alphabetische Korrespondenz), 1993-1997 (Box 220)
- Berlin Office: Daily Files (Büro Berlin: Tageskopien), 2000-2004
- Berlin Office: Daily Files (Büro Berlin: Tageskopien), 2000-2004 (Box 221)
- Berlin Office: Daily Files (Büro Berlin: Tageskopien), 2000-2004 (Box 222)
- Berlin Office: Daily Files (Büro Berlin: Tageskopien), 2000-2004 (Box 223)
- Berlin Office: General Correspondence, 2000-2006
- Berlin Office: General Correspondence, 2000-2005 (Box 224)
- Berlin Office: Donors (Büro Berlin: Spender), 2000
- Berlin Office: General Correspondence, 2004-2005
- Berlin Office: General Correspondence, 2004-2005 (Box 225)
- Berlin Office: General Correspondence, 2006
- Berlin Office: General Correspondence, 2007 (Box 226)
- Berlin Office: General Correspondence, 2008
- Berlin Office: General Correspondence, 2008 (Box 227)
- Berlin Office: General Correspondence, 1995-2009
- Berlin Office: General Correspondence, 1995-2009 (Box 228)
- Berlin-Brandenburg Section: Founding, protocols and publications (Sektion Berlin-Brandenburg: Gründung, Protokolle und Veröffentlichungen), 1990-1997
- Berlin-Brandenburg Section: Membership meeting (Sektion Berlin-Brandenburg: Mitgliederversammlung), 1996-2001 (Box 229)
- Berlin-Brandenburg Section: Pisa Study (Sektion Berlin-Brandenburg: Pisa Studie), 2002
- Berlin-Brandenburg Section: Red-Red Coalition (Sektion Berlin-Brandenburg: Rot-Rote Koalition), 2002
- Berlin-Brandenburg Section: Freie Universität Berlin hospital (Sektion Berlin-Brandenburg: Freie Universität Berlin Klinikum), 2002
- Berlin-Brandenburg Section: Board of Directors meeting, protocols (Sektion Berlin-Brandenburg: Vorstandssitzungen, Protokolle), 1998-2001 (Box 230)
- Berlin-Brandenburg Section: Thesis of the Berlin Regional School Advisor Herbert Bath on Schools (Sektion Berlin-Brandenburg: Thesen des Berliner Landschulrats Herbert Bath zur Schule), 1980
- Berlin-Brandenburg Section: TIMMS Study (Sektion Berlin-Brandenburg: TIMMS Studie), 1997
- Berlin-Brandenburg Section: School regulations Berlin (Sektion Berlin-Brandenburg: Schulgesetzgebung Berlin), 1998-2000
- Berlin-Brandenburg Section: Protocolls and publications (Sektion Berlin-Brandenburg: Protokolle und Veröffentlichungen), 1998-2004
- Berlin-Brandenburg Section: Various correspondence (Sektion Berlin-Brandenburg: Korrespondenz Verschiedenes), 2004-2005 (Box 231)
- Berlin-Brandenburg Section: Meeting protocols and invitations (Sektion Berlin-Brandenburg: Sitzungsprotokolle und Einladungen), 2004-2008
- Berlin-Brandenburg Section: Various correspondence (Sektion Berlin-Brandenburg: Korrespondenz verschiedenes), 2004
- Berlin-Brandenburg Section: Berlin-Brandenberg working group (Sektion Berlin-Brandenburg: Arbeitsgruppe Berlin-Brandenberg), 2008
- Berlin-Brandenburg Section: Trips to university cities (Sektion Berlin-Brandenburg: Ausflüge Universitätsstädte, Jena), 2008
- Berlin-Brandenburg Section: Members (Sektion Berlin-Brandenburg: Mitglieder), circa 1999
- Berlin-Brandenburg Section: Satzung (Sektion Berlin-Brandenburg: Meetings), circa 1999
- Berlin-Brandenburg Section: Founding meeting, Protocols (Sektion Berlin-Brandenburg: Gründungssitzung, Protokolle), 1991
- Berlin-Brandenburg Section: Correspondence (Sektion Berlin-Brandenburg: Korrespondenz), 1991-1996
- Berlin-Brandenburg Section: Press releases on Humboldt University Berlin (Sektion Berlin-Brandenburg: Pressemitteilungen zur Humbolt Universität Berlin), 1992
- Berlin-Brandenburg Section: Account balances (Sektion Berlin-Brandenburg: Kassenabrechnungen), 1992-1996
- Berlin-Brandenburg Section: Members (Sektion Berlin-Brandenburg: Mitglieder), 1993
- Berlin-Brandenburg Section: Opinions on medical education (Sektion Berlin-Brandenburg: Stellungnahme zur Ärtzebildung), 1993
- Berlin-Brandenburg Section: Information sheets (Sektion Berlin-Brandenburg: Informationsblatt ), 1993-1998
- Berlin-Brandenburg Section: Opinions on Brandenburg higher education regulations (Sektion Berlin-Brandenburg: Stellungnahme zum Brandenburgischen Hochschulgesetz), 1997
- Berlin-Brandenburg Section: Membership meeting, Schlaffke lecture, "School Deficits: Burden on the Entry into Working Life" (Sektion Berlin-Brandenburg: Mitgliederversammlung, Vortrag Schlaffke, "Schuldefizite - Belastung für den Eintritt ins Berufsleben"), 1998
- Berlin-Brandenburg Section: Survey of the school situation in Berlin and Brandenberg (Sektion Berlin-Brandenburg: Umfrage zur Schulsituation in Berlin und Brandenburg), circa 1990s
- Berlin-Brandenburg Section: Opinions on Berlin school regulations (Sektion Berlin-Brandenburg: Stellungnahme zur Berliner Schulgesetzgebung), circa 1990s
- Berlin-Brandenburg Section: Membership meeting, Josef Kraus lecture, "Life Lies of German School Policies" (Sektion Berlin-Brandenburg: Mitgliederversammlung, Vortrag Josef Kraus, "Lebenslüge deutscher Schulpolitik), 1999
- Berlin-Brandenburg Section: Correspondence between the Bonn office with Members of the Berlin-Brandenberg section (Sektion Berlin-Brandenburg: Korrsepondenz Büro Bonn mit Mitgliedern der BFW Sektion Berlin-Brandenberg), 1991-1993 (Box 232)
- Berlin-Brandenburg Section: Members and interests (Sektion Berlin-Brandenburg: Mitglieder und Interessenten), 1992
- Berlin-Brandenburg Section: Information sheets (Sektion Berlin-Brandenburg: Informationsblatt), 1998
- Berlin-Brandenburg Section: Board of directors meetings: Invitations, protocols, members lists (Sektion Berlin-Brandenburg: Vorstandssitzungen: Einladungen, Protokolle, Mitgliederlisten), 2000-2001
- Berlin-Brandenburg Section: Membership meeting, H. P. Raddatz lecture, "Intercultural Dialog and Globalization" (Sektion Berlin-Brandenburg: Mitgliederversammlung, Vortrag H. P. Raddatz, "Interkultureller Dialog und Globalisierung"), 2000
- Berlin-Brandenburg Section: Opinions on higher education regulations (Sektion Berlin-Brandenburg: Stellungnahme zur Hochschulgesetzgebung), 2001
- Berlin-Brandenburg Section: Membership directory, board of directors meeting (Sektion Berlin-Brandenburg: Mitgliederverzeichnis, Vorstandssitzung), 2002-2005
- Berlin-Brandenburg Section: Visit to university cities: travel to Greifswald and Jena (Sektion Berlin-Brandenburg: Besuch nach Universtitätsstädte: Fahrten nach Greifswald und Jena), 2007-2008
- Berlin-Brandenburg Section: Berlin-Brandenburg working group meeting(Sektion Berlin-Brandenburg: Arbeitsgruppe Berlin-Brandenburg Sitzung), 2008
- Berlin-Brandenburg Section: Medical education (Sektion Berlin-Brandenburg: Ärtzeausbildung), 1992
- Berlin-Brandenburg Section: Disorder in Berlin higher education (Sektion Berlin-Brandenburg: Störung zur Berliner Hochschulen), 1997-1998
- Berlin-Brandenburg Section: Information sheets (Sektion Berlin-Brandenburg: Informationsblätter), 1993-1998
- Berlin-Brandenburg Section: Opinions on Brandenburg higher education regulations (Sektion Berlin-Brandenburg: Stellungnahme zur Brandenburgische Hochschulgesetz), 1999
- Berlin-Brandenburg Section: Higher Education Advisary Board (Sektion Berlin-Brandenburg: Hochschulrat), 1991
- Berlin-Brandenburg Section: Berlin higher education regulations (Sektion Berlin-Brandenburg: Berliner Hochschulgesetze), 1999-2001
- Berlin-Brandenburg Section: Higher education regulations, Education policy (Sektion Berlin-Brandenburg: Hochschulrahmengesetz, Forschungspolitik), 2001
- Berlin-Brandenburg Section: Press reviews on higher education (Sektion Berlin-Brandenburg: Presseauswahl), 1998-2002
- Berlin-Brandenburg Section: Teacher education (Sektion Berlin-Brandenburg: Lehrerbildung Berlin), 1998-2002
- Berlin-Brandenburg Section: School policies in Berlin (Sektion Berlin-Brandenburg: Schulpolitik in Berlin), 1993-1999 (Box 233)